【裁判字號】    98,簡上,79
【裁判日期】    980521
【裁判案由】    毀損
【裁判全文】
臺灣臺南地方法院刑事判決              98年度簡上字第79號
上  訴  人  甲○○
上列上訴人因毀損案件，不服中華民國98年2月20日本院98年度
簡字第142號第一審判決（聲請簡易判決處刑案號：97年度調偵
字第446號），提起上訴，本院判決如下：
    主    文
上訴駁回。
    事    實
一、甲○○與乙○○為鄰居關係，二人因土地使用糾紛而素有嫌
    隙。詎甲○○竟基於毀損之故意，於民國97年2月1日上午10
    時許，在乙○○於其所有臺南市○○區○○段707、711地號
    土地上所建造之門牌號碼臺南市○○路○段4巷37號建物上，
    持鐵錘、鐵鉗等工具，敲擊、砸損上開改建中建物之鋁門窗
    外框及排水管，致鋁門窗外框變形而使門窗無法密合，排水
    管破裂而無法正常排水，足以生損害於乙○○。
二、案經乙○○訴由臺南市警察局第三分局報請臺灣臺南地方法
    院檢察署檢察官偵查聲請以簡易判決處刑。
    理    由
一、被告以外之人於審判外之言詞或書面陳述，除法律有規定者
    外，不得作為證據，刑事訴訟法第159條第1項固有明文；惟
    被告以外之人於審判外之陳述，雖不符同法第159條之1至之
    4規定，而經當事人於審判程序同意作為證據，法院審酌該
    言詞陳述或書面陳述作成時之情況，認為適當者，亦得為證
    據。又當事人、代理人或辯護人於法院調查證據時，知有第
    159條第1項不得為證據之情形，而未於言詞辯論終結前聲明
    異議者，視為有前項之同意，同法第159條之5亦定有明文。
    本件檢察官及被告於本院準備程序及審判程序中對於本案相
    關證人於偵查中之證述暨其他相關具傳聞性質之證據資料之
    證據能力，均表示沒有爭執，且迄於言詞辯論終結前亦未聲
    明異議。本院審酌本案證人之陳述及證據資料作成時之情況
    ，核無違法取證或其他瑕疵，認為以之作為證據為適當，前
    述證人於審判外之陳述及相關證據資料，自得做為證據，合
    先敘明。
二、訊據被告對於有於上揭時、地，持鐵錘、鐵鉗等工具，敲擊
    上開改建中建物之鋁門窗外框及排水管，致排水管破裂而無
    法正常排水等事實，固不否認，惟矢口否認鋁門窗有因其敲
    擊而致外框變形門窗無法密合之情形，辯稱其只是輕輕敲擊
    鋁門窗之外框，僅造成些許不明顯之紋路，告訴人之鋁門窗
    並未因此喪失其效用及功能，也未因此變形而無法密合云云
    。惟查：
(一)、被告於97年2月1日上午10時許，在乙○○於其所有臺南市○
    ○區○○段707、711地號土地上所建造之門牌號碼臺南市○
    ○路○段4巷37號建物上，持鐵錘、鐵鉗等工具，敲擊、砸損
    上開改建中建物之鋁門窗外框及排水管，致鋁門窗外框變形
    而使門窗無法密合，排水等事實，已據被告於97年3月6日偵
    查中自承：其因告訴人毀損伊住處之屋頂，伊前往質問，不
    料告訴人態度兇惡，伊一時生氣，遂拿鐵槌及鐵鉗去破壞他
    的窗框、排水管等語在卷，核與告訴人指訴：被告於2月1日
    上午10時許，再拿鐵槌及鐵鉗剪開鐵絲，再用鐵槌敲壞窗框
    及排水管等情大致相符。並有臺南市○○區○○段707、711
    地號之土地所有權狀、地籍圖影本、排水管毀損之現場照片
    2 張及扣案之鐵錘、鐵鉗各1支在卷可稽，足認被告此部分
    自白與事實相符。被告嗣雖於本院審理時辯稱：2月1日當日
    僅有下午5、6時一次前往告訴人處，當日早上並未前往云云
    。惟查被告前開97年3月6日偵查中之自白，係於檢察官訊問
    告訴人告訴之犯罪事實，經告訴人陳明犯罪時間及犯罪手法
    後，緊接再訊問被告，而被告除對1月31日及2月2日之犯行
    極力否認外，就2月1日上午十時許之毀損犯行，其實並無爭
    執，而僅係抗辯告訴人態度兇惡，此有偵查筆錄在卷可稽。
    再參諸告訴人指訴被告於97年2月1日上午10時許確曾前往毀
    損鋁門窗框等情，自偵訊至本院審理，均互核一致而可採信
    。反係被告於偵查中坦認此部分犯行，嗣再翻異前詞稱係下
    午前往云云，並不足採。
(二)、被告確持鐵錘、鐵鉗等工具，敲擊、砸損上開改建中建物之
    鋁門窗外框及排水管，致鋁門窗外框變形而使門窗無法密合
    ，排水管破裂而無法正常排水，業據證人乙○○於本院審理
    時結稱，被告在97年2月1日上午10時許，拿鐵鉗把我的鐵線
    剪開、板模打開，持鐵錘把我的鋁門窗外框敲壞，被告97
    年1月31日、97年2月1日、97年2月2日三次都敲壞我的鋁門
    窗外框，2月1日那次整個凹陷下去，沒有辦法關門窗，97年
    2月1日鋁門窗外框的毀損程度和偵卷28頁97年1月31日之照
    片及偵卷第30頁97年2月2日之照片差不多等語（本院卷第30
    頁背面至第31頁背面）在卷，復有偵查卷第28、28頁臺南市
    警察局安南所派出所照片黏貼紀錄表所附97年1月31日拍攝
    之照片4張及偵查卷第30頁97年2月2日拍攝之照片2張存卷供
    參，是被告辯稱僅有將鋁門窗外框敲出紋路，並沒有毀損云
    云，並不足據。被告嗣雖於本院審理時另行提出自行拍攝之
    相片1本，資為其抗辯之依據，惟經本院當庭審閱，發現相
    片並未標示日期，且無法看出鋁門窗外框僅有告訴人所指紋
    路而無毀損之情形，故被告所提上開相片，不足為被告免責
    之依據。
三、綜上所述，本件事證業已明確，被告毀損犯行洵堪認定，應
    予依法論科。
四、核被告所為，係犯刑法第354條之毀損罪。被告上開毀損排
    水管及鋁門窗外框之行為，係於時空密接下所為，為接續之
    一行為，僅論以一毀損罪。被告上訴意旨另稱其敲破之水管
    長度只有1台尺多，價值不到新台幣100元，告訴人所受之損
    害輕微，原審量刑違反比例原則，敲擊鋁門窗外窗部分應改
    判無罪云云。惟查告訴人因被告毀損排水管及鋁門窗外框之
    行為，所受之損害並非僅止於損排水管及鋁門窗外框物品本
    身之價值，並有需僱工修理、換裝新品所支出之費用，與對
    告訴人所造成之精神上困擾等，而原審已審酌被告與告訴人
    間為鄰居關係，因土地界址爭議而引起糾紛而為本件犯行之
    犯罪動機、持鐵鎚、鐵鉗敲損告訴人所有之水管、鋁門窗外
    框等物之犯罪手段、毀損行為造成告訴人另行僱工修理、換
    裝所支出之費用與困擾，被告所為所生危害及被告於犯罪後
    於警詢中均拒絕回答警方任何詢問，於檢察官偵查中始坦承
    犯行之態度等一切情狀，而於判決書內說明綦詳，而再依刑
    事訴訟法第449條第1項前段、第450條第1項、第454條第2項
    ，刑法第354條、第41條第1項前段、第38條第1項第2款，刑
    法施行法第1條之1，判處被告拘役50日，並諭知易科罰金之
    折算標準，並將被告所有持以毀損告訴人前開物品之扣案鐵
    鎚、鐵鉗各1支宣告沒收，認事用法並無違誤，量刑亦無罪
    刑不相當而違反比例原則之情形。被告猶執前詞提起上訴，
    指摘原判決不當，核無理由，應予駁回。
五、至被告另以告訴人於同年2月2日故意誣指其犯罪，使警方誤
    以其為現行犯，而將其帶回警局偵辦云云，核與本件被告犯
    行並無關連性，本院無從審理，如被告認告訴人涉有犯罪，
    自應另行依法辦理，附此敘明。
據上論斷，應依刑事訴訟455條之1第1項、第3項、第364條、第
368條，判決如主文。
本案經檢察官丙○○到庭執行職務。
中    華    民    國    98    年    5     月    21    日
                  刑事第七庭    審判長法  官  賴純慧
                                      法  官  田幸艷
                                      法  官  鄧希賢
以上正本證明與原本無異。
本件不得上訴。
                                      書記官  林怡芳
中    華    民    國    98    年    5     月    21    日


司法院資訊處製作；財團法人民間司法改革基金會備份。
